臺灣桃園地方法院刑事裁定
             111年度聲字第3749號
聲請人  即
被      告  陳柏超





上列聲請人即被告犯肇事遺棄等案件（111年度交訴字第59 號）
，經檢察官提起公訴，因被告於準備程序中就被訴事實為有罪之
陳述，本院合議庭裁定改由受命法官獨任進行簡式審判程序後，
經聲請人當庭及以書狀聲請停止羈押，本院裁定如下：
    主  文
聲請駁回。
    理  由
一、聲請意旨略以：本案已判決確定並無羈押必要，被告並無逃
    亡之虞，家中有年邁長輩需撫養，且有固定居住場所並定期
    到警局報到，我要請求以新臺幣3萬元交保等語。
二、按刑事被告經法官訊問後，認為犯罪嫌疑重大，而有㈠逃亡
    或有事實足認為有逃亡之虞，或㈡有事實足認為有湮滅、偽
    造、變造證據或勾串共犯或證人之虞，或㈢所犯為死刑、無
    期徒刑或最輕本刑為5 年以上有期徒刑之罪等情形之一者，
    非予羈押，顯難進行追訴、審判或執行，得羈押之，刑事訴
    訟法第101 條第1 項各款定有明文。再按被告執行羈押後，
    有無繼續羈押之必要，法院得斟酌案情之輕重、訴訟進行程
    序及其他一切情事，依職權而認定之，最高法院98年度台抗
    字第668號刑事裁定意旨可供參照。準此，刑事訴訟法第101
     條第1 項第1 款規定之羈押原因與必要性如何認定，須審
    慎斟酌被告個案犯嫌、所涉罪名、訴訟程度以及卷內證據認
    定之，未可一概而論。
三、查本案（111年度交訴字第59 號）被告因涉犯刑法第284 條
    前段過失傷害罪、第185 條之4 第1 項前段肇事逃逸罪、道
    路交通管理處罰條例第86條第1 項無照駕車致人死傷罪，犯
    罪嫌疑重大，經本院諭知自民國111 年11月15日起羈押3月
    在案。被告雖以前詞聲請交保，然其於偵查中經傳喚未到，
    本件起訴後又經本院傳喚、拘提未到，後通緝到案，值班法
    官當庭命其於民國111 年9 月26日上午10時至本院報到，然
    屆時被告並未出現，書記官撥打被告持用之0000000000號電
    話，被告表示昨日上晚班今天睡過頭，現在在龜山，過來要
    十幾分鐘，書記官撥打被告電話，被告電話響一聲即掛斷，
    人也沒有到庭，致使本院只能再度拘提、通緝，直至111年1
    1月15日方再度通緝到案，關於未到案之原因，先辯稱「沒
    有收到單子」云云，經本院告知其上次是由值班法官當庭告
    知庭期後，又改稱「我那時候本來坐公車要過來，但我手機
    沒電，沒電後我想要下車買行動電源，路上發現來不及叫計
    程車，結果我過馬路在路上發生擦撞，我當時沒有報案，因
    為沒有很嚴重，我腳擦傷一跛一跛真的很痛，我也沒有去看
    醫生，我想說沒有什麼事情，我腳現在還有一點傷口，我是
    在龜山的萬壽路上出車禍，我是從新莊的捷運迴龍站坐公車
    要來法院，我打算坐601 到桃園車站再換車，書記官打電話
    的時候，我還在捷運迴龍站」云云，既稱腳傷很痛，又並未
    報警或就醫，顯與常理不符，何況嗣後並未再與本院有任何
    聯繫之外，經本院查詢被告持用0000000000號電話門號之通
    聯紀錄，在111 年9 月26日上揭書記官撥打該門號、被告聲
    稱會趕過來的之時點，其基地台一直座落於臺北市文山區，
    可見被告上揭所辯顯屬虛構，而被告本案涉犯之事實又為駕
    車撞到告訴人2人後自肇事現場逃逸，顯有刻意逃避本案刑
    責之逃亡事實，被告雖以前詞置辯，然本件傳喚、拘提被告
    數次未獲，被告在到案時曾表示自己是住在景平路的公司宿
    舍，而被告稱其父親的地址是在被告的光華街戶籍地，可見
    平常被告就未與家人同住，何來照顧長輩之說，另在本院11
    1年11月23日審理時，已經被收押的被告看到告訴人張慧梅
    及鄭雅粉2人，竟一改先前對給付賠償一事愛理不理（此部
    分據告訴人2人證述在卷）的態度，對告訴人2人提出之條件
    幾乎是全盤同意，且信誓旦旦保證可以請家人馬上交付第一
    期款項給告訴人2人，本院遂予之聯繫家人，家人本表示可
    以用匯款方式馬上匯到告訴人2人的帳戶，然經過約1小時之
    等待後，被告父親遂稱自己無法轉帳而作罷，且迄今為止，
    亦未填補告訴人任何的損失，可見被告表示願賠償云云極有
    可能是欲求交保所稱之託詞，其逃亡之虞至為明確，且在本
    院雖本件已於111年12月1日宣判（判決拘役45日及有期徒刑
    8月），然尚未確定及執行，仍有後續審理及執行程序待進
    行，觀諸被告於本案發生後的處理態度及逃匿情形，認非予
    羈押無法進行後續審判、執行程序，自被告羈押至今，並無
    其他情事足認原羈押原因、羈押必要性有何消滅或變更等情
    形。綜上，被告聲請准予具保停止羈押，為無理由，應予駁
    回，爰裁定如主文。
四、據上論斷，應依刑事訴訟法第220條，裁定如主文。
中　　華　　民　　國　　111 　年　　12　　月　　8 　　日
                  刑事第十庭法　官　洪瑋嬬  
以上正本證明與原本無異。
如不服本裁定，應於裁定送達後5 日內向本院提出抗告狀。
　　　　　　　　　　　　　　書記官　劉慈萱　　　
中　　華　　民　　國　　111 　年　　12　　月　　8 　　日